# 请教：新股增资扩股导致控制权丧失，合并报表如何处理？

提问人：dzg1974 时间：2019-11-25 06:30:23
B 公司 2018 年 1 月设立，是 A 企业的全资子公司，A 企业自 2018 年1 月将B 公司纳入合并报表范围
2019 年 11 月，B 公司引入新股东（系外部股东，与 A 企业不存在任何关联关系），新股东以增资扩股的方式取得公司 51%股权，新股东已达到实质控制 B公司，自 11 月起，B 公司纳入新股东的合并范围。
请教：A 企业 2019 年 11 月起的合并报表应如何处理？（ 2018 年 1 月至2019 年 10 月 A企业已合并 B 公司报表），处理的具体依据是什么？
谢谢！

回答人：chenyiwei
同样是视同处置子公司，合并报表层面的处理效果与处置子公司相同，剩余股权按丧失控制权之日的公允价值初始计量。参考：《瑞华研究 2010 ～ 2016汇编》之 “问题 3-1-44（全资子公司引入外部股东导致母公司持股比例下降时的处理）”中的 “情形 2”。